# IPO申报提交的原始财务报表

提问人：qd6zf 时间：2014-04-14 13:42:34
《内容与格式准则第 1 号―招股说明书》（ 2006 年） 第 70 条 发行人运行三年以上的，应披露最近三年及一期的资产负债表、利润表和现金流量表；......发行人编制合并财务报表的，应同时披露合并财务报表和母公司财务报表。
问题 1 ：申报财务报表包括合并财务报表和母公司财务报表，无被合并方财务报表。那么，提交的原始财务报表是不是也同样为：原始合并财务报表（没有的话，模拟编制）、原始母公司财务报表？不必提供被合并方单体原始财务报表呢？
问题 2 ：假设报告期内某一时点，发行人购买了同一控制下的公司A，和非同一控制下的公司B，现在讨论购买前至报告期期初的情况：这一期间的原始合并财务报表，是包含公司A，但不包含公司B的，因为申报财务报表对非同一控制下合并是没往前模拟编制报表的。
总体上认为，申报财务报表和原始财务报表是一种对应关系，否则他们的差异比较也不好做了。不确定是不是这样。。。

回答人：chenyiwei
1 、 2011 年时，发行部审核二处曾经对此问题表示过： （ 1 ）申报期间某期的财务报表业经审计的，则经审计的财务报表为该期原始财务报表。如该期用于纳税申报的财务报表与经审计的财务报表存在不一致的，会计师应说明主要差异情况。 （ 2 ）申报期间某期的财务报表未经审计的，则用于纳税申报的财务报表为该期原始财务报表。 （ 3 ）申报期间某期IPO公司的法定财务报表没有编制合并财务报表的，则该期不存在原始合并财务报表。但注册会计师应当按照合并口径，说明原始财务报表与申报财务报表存在的主要差异情况。关键是有关差异要能够合理解释，中间的合并过程要说明。
2 、报告期内发生同一控制下合并的，则最早报告期期初至 3 合并日之前的原始报表不包含被合并方数据，将被合并方数据作为同一控制下合并重述比较数据所导致的一项差异，在差异说明中予以专门说明。

提问人：fanxu7788 时间：2014-04-14 21:07:00
如果申报期间某期经过审计的报表与申报报表存在差异，并且与纳税申报也存在差异的，将会出现两个差异比较与说明。因此为简化，如果条件具备，可否视同未经审计而采用纳税申报报表为原始报表。实际中未看到两种差异比较与说明的情况。

回答人：chenyiwei
在实务中确实未见到两种差异比较与说明的情况。但我知道以经审计的当年度法定报表作为原始报表进行比较的情况也不少见。

提问人：轻伤一族 时间：2019-03-26 14:09:37
请教陈版，如果是同一控制下业务合并（标的公司甲有ABC三块业务，我们仅购买C业务），如申报期为2015-2017年，业务合并日在 2015 年 12 月 31 日，申报时原始报表用应该用甲的纳税申报表，还是会计师审计后对C业务分拆出来的审定报表呢。我本人是倾向于用会计师审定后的分拆报表，因为我们并非合并甲公司，而仅合并C业务，因此原始报表以分拆出的审计报表为佳。

回答人：chenyiwei
会计师审计后对C业务分拆出来的审定报表.